臺灣臺南法院刑事判決　　　　　　　　　　　　　　九十一年度易字第一二七號
　　公　訴　人　臺灣臺南地方法院檢察署檢察官
　　被　　　告　甲　○　○
右列被告因違反毒品危害防制條例案件，經檢察官聲請簡易判決處刑（九十一年度毒
偵字第七七五號），本院臺南簡易庭認不宜逕以簡易判決處刑，簽移本院刑事庭改依
通常程序審理，本院判決如左：
    主  文
甲○○連續施用第二級毒品，累犯，處有期徒刑伍月，如易科罰金，以佰元折算壹
日。
    事  實
一、甲○○前於民國八十六年間因違反麻醉藥品管理條例、竊盜、違反槍砲彈藥刀械
    管制條例案件，經法院各判處有期徒刑七月、十月、十月確定，三案合併定應執
    行刑為有期徒刑二年一月後，於八十八年五月四日縮短刑期假釋出監，嗣經撤銷
    假釋，於八十九年八月二十九日入監，接續執行殘刑十月又二十三日，甫於九十
    年七月十四日縮短刑期執行完畢。猶不知悔改，前因施用第二級毒品案件，經本
    院以八十八年度毒聲字第三○四號裁定送勒戒處所執行觀察、勒戒後，認有繼續
    施用毒品之傾向，復經本院以八十九年度毒聲字第五九○號裁定，令入戒治處所
    施以強制戒治一年，經戒治期滿三月，戒治期間成績評定為合格，由本院以八十
    九年度毒聲字第二○五八號裁定停止戒治，所餘戒治期間付保護管束，其保護管
    束期間屆滿後，由臺灣臺南地方法院檢察署檢察官於九十年三月十二日以九十年
    度戒毒偵字第一五○號為不起訴處分確定在案。詎甲○○仍不知戒絕惡習，明知
    安非他命係毒品危害防制條例所明定之第二級毒品，不得持有及施用，竟又基於
    施用第二級毒品安非他命之概括犯意，於上開不起訴處分確定後五年內，即自九
    十年十二月下旬某日起至九十一年四月二十四日止，在臺南縣仁德鄉土庫村公墓
    旁之土地公小廟，以將安非他命置於玻璃球內點火燃燒成煙霧狀吸食之方式，連
    續施用第二級毒品安非他命多次；嗣於九十一年四月二十五日十九時四十分許，
    在臺南縣仁德鄉○○村○○○街二二巷二三弄二五號住處為警查獲。嗣經臺灣臺
    南地方法院檢察署檢察官聲請，由本院於九十一年七月二十九日以九十一年度毒
    聲字第一一八一號裁定令入戒治處所施以強制戒治戒治一年確定在案。
二、案經臺南縣警察局歸仁分局報請臺灣臺南地方法院檢察署檢察官偵查起訴。
      理  由
一、右揭事實，業據被告甲○○於警訊及本院審理中坦承不諱，且其為警查獲時採集
    之尿液檢體，經送臺南縣衛生局鑑驗結果，確呈甲基安非他命陽性反應，有該局
    於九十一年五月八日出具之尿液檢驗成績書一紙在卷可稽（見警卷），足見被告
    之自白核與事實相符，應可採信。又被告前因施用第二級毒品案件，經本院以八
    十八年度毒聲字第三○四號裁定送勒戒處所執行觀察、勒戒後，認有繼續施用毒
    品之傾向，復經本院以八十九年度毒聲字第五九○號裁定，令入戒治處所施以強
    制戒治一年，經戒治期滿三月，戒治期間成績評定為合格，由本院以八十九年度
    毒聲字第二○五八號裁定停止戒治，所餘戒治期間付保護管束，其保護管束期間
    屆滿後，由臺灣臺南地方法院檢察署檢察官於九十年三月十二日以九十年度戒毒
    偵字第一五○號為不起訴處分確定在案，此有該裁定書三份及不起訴處分書一份
    在卷可參（見本院卷第一五至一八頁）。其於五年內再犯本件毒品危害防制條例
    第十條之罪，復經本院於九十一年七月二十九日以九十一年度毒聲字第一一八一
    號裁定令入戒治處所施以強制戒治一年確定在案，亦有該裁定書一份附卷可稽（
    見本院卷第一九頁）。本案事證明確，被告犯行堪以認定，自應依法論科。
二、查安非他命依其成癮性、濫用性及對社會危害性之程度，已為毒品危害防制條例
    第二條第二項第二款列為第二級毒品。核被告甲○○所為，係犯毒品危害防制條
    例第十條第二項施用第二級毒品罪。被告施用時非法持有第二級毒品安非他命之
    低度行為，為其施用之高度行為所吸收，不另論罪。公訴人雖未就被告自九十一
    年四月十一日起至九十一年四月二十四日止施用安非他命之犯行起訴，惟此未起
    訴部分與起訴事實有裁判上一罪之連續犯關係，為起訴效力所及，本院自得一併
    審究，併予敘明。被告先後多次施用第二級毒品安非他命之犯行，時間緊接，方
    法相同，觸犯犯罪構成要件相同之罪名，顯係基於概括犯意反覆實施，為連續犯
    ，應依刑法第五十六條連續犯之規定論以一罪，並依法加重其刑。又被告有如事
    實欄所載之前案科刑及執行紀錄，有卷附臺灣高等法院被告全國前案紀錄表及臺
    灣臺南地方法院法務部在監在押資料表可按，其受有期徒刑之執行完畢，五年以
    內再犯有期徒刑以上之罪，為累犯，應依刑法累犯之規定，遞加重其刑。爰審酌
    被告施用毒品之犯行，在性質上乃屬對自我身心健康之自戕行為，尚未嚴重破壞
    社會秩序、侵害他人權益，然其前因施用毒品經送觀察、勒戒及戒治之治療處分
    後，猶不思戒絕革除惡習，再為本件犯罪，顯未因前所受之觀察勒戒、戒治處分
    而記取教訓，及被告犯後坦承犯行等一切情狀，量處如主文所示之刑，並諭知易
    科罰金之折算標準。
據上論斷，應依刑事訴訟法第四百五十二條、第二百九十九條第一項前段，毒品危害
防制條例第十條第二項，刑法第十一條前段、第五十六條、第四十七條、第四十一條
第一項前段，罰金罰鍰提高標準條例第二條，判決如主文。
本案經檢察官周文祥到庭執行職務。
中      華      民      國      九十一      年      十一    月    六    日
                                臺灣臺南地方法院刑事第五庭
                                    審判長法  官  蘇  清  水
                                          法  官  張  瑛  宗
                                          法  官  林  欣  玲
右正本証明與原本無異。
如不服本判決，應於送達後十日內，向本院提出上訴狀。
                                          書記官  莊  淑  雅
中      華      民      國      九十一      年      十一    月    六    日
附錄本案論罪科刑法條全文：
毒品危害防制條例第十條第二項
  施用第二級毒品者，處三年以下有期徒刑。
